【裁判字號】    90,易,1091
【裁判日期】    900830
【裁判案由】    傷害等
【裁判全文】
臺灣臺北地方法院刑事判決                          九十年度易字第一九一號
    公  訴  人  臺灣臺北地方法院檢察署檢察官
    被      告  丙○○
右列被告因傷害等案件，經檢察官聲請簡易判決處刑（九十年度偵字第一二四八號）
，本院刑事庭認不宜以簡易判決處刑，改簽分依通常程序審理，判決如左：
    主  文
丙○○傷害人之身體，處拘役貳拾日，如易科罰金，以佰元折算壹日；又公然侮辱
人，處罰金壹仟元，如易服勞役，以佰元折算壹日。
    事  實
一、丙○○係一計程車司機，於民國八十九年十月二十七日晚間六時三十分許，在臺
    北市○○路三十六之三號前，搭載乘客甲○○、花千尋（原名乙○○），因丙○
    ○於車內大聲唱歌，與甲○○發生爭吵，丙○○乃將車停靠於臺北市○○○路○
    段三五號前，於不特定多數人得共聞共見之情形下，以「妳這麼瘦，脫光衣服，
    狗看見了也不想幹妳」等語辱罵甲○○，後二人因是否給付車資發生爭執，甲○
    ○站立車外踢計程車左前車門一下，丙○○即另行起意，基於傷害之犯意，下車
    用右手拍打甲○○左邊上手臂接近肩膀、背部位置一下，並於甲○○用皮包揮打
    時，用腳踢甲○○腿部一下，致甲○○受有左上肢淤傷四乘一公分、右大腿淤傷
    十乘三公分之傷害。
二、案經被害人甲○○告訴由臺灣臺北地方法院檢察署檢察官偵查聲請簡易判決處刑
    ，本院刑事庭認不宜以簡易判決處刑，改簽分依通常程序審理。
    理  由
一、訊據被告丙○○坦承有辱罵告訴人甲○○之事實，核與告訴人甲○○指訴及證人
    花千尋即當時一起乘坐該計程車之人證述情節相符，被告此部分自白與事實相符
    ，事證明確，犯行堪予認定。惟被告矢口否認有傷害告訴人之情，辯稱伊於甲○
    ○踢車門後很生氣下車衝過去，沒有作什麼動作就被甲○○之皮包揮打到，伊一
    邊退一邊用手去擋，並未出手毆打甲○○云云。惟查，被告傷害甲○○一節，業
    據告訴人甲○○於警訊時指稱綦詳，而被告於甲○○踢其車門後即下車拍打甲○
    ○手臂一下，並於甲○○用皮包揮打時，用腳踢甲○○腿部一下等情，亦經證人
    花千尋於本院訊問時到庭證述明確，並有臺北市立陽明醫院甲種診斷書、臺北市
    立仁愛醫院驗傷診斷書、臺北市立陽明醫院函、臺北市立仁愛醫院函附卷可稽，
    證人花千尋與被告素無冤隙，且觀之其於本院訊問時對被告與甲○○互罵及甲○
    ○用皮包揮打被告，被告臉頰有傷痕等情均詳細證述，並未偏袒甲○○，足見其
    證詞應屬真實可採，被告上開辯稱顯屬卸責之詞，不可採信，本件事證明確，被
    告犯行堪予認定。
二、核被告所為，係犯刑法第二百七十七條第一項傷害、第三百零九條第一項公然侮
    辱罪。被告基於傷害之犯意，拍打告訴人手臂及踢告訴人腿部等傷害行為，係於
    同一處所、密切接近之時間實施，侵害同一法益，各行為之獨立性極為薄弱，依
    一般社會健全觀念，在時間差距上，難以強行分開，在刑法評價上，以視為數個
    舉動之接續施行，合為包括之一行為予以評價，較為合理，則屬接續犯，而為包
    括之一罪（最高法院八十六年度台上字第三二九五號判例可參照）。被告所犯上
    開二罪之間，犯意各別，行為互殊，應予分論併罰。爰審酌被告犯罪動機、目的
    、手段、被害人所受傷害程度及被告犯罪後猶卸責矯詞之態度等一切情狀，分別
    量處如主文所示之刑，並諭知易科罰金、易服勞役之折算標準。又查被告行為後
    ，刑法第四十一條已於九十年一月四日修正，同年月十日經總統公布施行之，修
    正後之刑法第四十一條規定：「犯最重本刑為五年以下有期徒刑以下之刑之罪，
    而受六個月以下有期徒刑或拘役之宣告，因身體、教育、職業、家庭之關係或其
    他正當事由，執行顯有困難者，得以一元以上三元以下折算一日，易科罰金。但
    確因不執行所宣告之刑，難收矯正之效，或難以維持法秩序者，不在此限。」「
    併合處罰之數罪，均有前項情形，其應執行之刑逾六月者，亦同」；該規定與修
    正前刑法第四十一條規定：「犯最重本刑為三年以下有期徒刑以下之刑之罪，而
    受六個月以下有期徒刑或拘役之宣告，因身體、教育、職業或家庭之關係，執行
    顯有困難者，得以一元以上三元以下折算一日，易科罰金。」比較，修正後之規
    定將可諭知易科罰金之罪由犯最重本刑為三年以下有期徒刑以下之刑之罪擴大至
    犯最重本刑為五年以下有期徒刑以下之刑之罪，本件被告所犯刑法第二百七十七
    條第一項傷害罪部分，法定刑為三年以下有期徒刑，適用新法對被告而言並無不
    利，是依刑法第二條第一項前段之規定，應適用裁判時之法律即修正後之刑法第
    四十一條第一項規定對被告所犯之傷害罪部分諭知易科罰金之折算標準。
據上論斷，應依刑事訴訟法第四百五十二條、第二百九十九條第一項前段，刑法第二
條第一項前段、第二百七十七條第一項、第三百零九條第一項、第四十一條第一項、
第四十二條第二項，罰金罰鍰提高標準條例第一條前段、第二條，判決如主文。
本案經檢察官林淑玲到庭執行職務
中    華    民    國      九十      年      八        月      三十      日
                                      臺灣臺北地方法院刑事第八庭
                                          法  官  鄭  佾  瑩
右正本證明與原本無異。
如不服本判決，應於判決送達後十日內向本院提出上訴狀(應抄附繕本)。告訴人
或被害人如對於本判決不服者，應具備理由請求檢察官上訴，其上訴期間之計算
係以檢察官收受判決正本之日期為準。
                                          書記官    何適熹
中      華      民      國      九十      年    八    月  三十一    日
附錄：本案論罪科刑法條全文
中華民國刑法第二百七十七條：
傷害人之身體或健康者，處三年以下有期徒刑、拘役或一千元以下罰金。
犯前項之罪因而致人於死者，處無期徒刑或七年以上有期徒刑；致重傷者，處三年以
上十年以下有期徒刑。
中華民國刑法第三百零九條：
公然侮辱人者，處拘役或三百元以下罰金。
以強暴犯前項之罪者，處一年以下有期徒刑、拘役或五百元以下罰金。


司法院資訊處製作；財團法人民間司法改革基金會備份。
